src/fst/stems/nouns.lexc
LEXICON nouns
авансцена+N:авансцена N_POCHTA  "proscenium" ;
авиапочта+N:авиа#почта N_POCHTA  "lentoposti" ;
алгебра+N:алгебра N_BIRZHA  "algebra" ;
аллах+N:аллах N_  "allah" ;
афиша+N:афиша N_KARTA  "mainosjuliste" ;
библиотека+N:библиотека N_BIRZHA  "kirjasto" ;
биржа+N:биржа N_BIRZHA  "pörssi" ;
бирка+N:бирка N_BIRZHA  "osoitelappu" ;
блесна+N:блесна N_  "uistin" ;
болт+N:болт N_KOL  "pultti" ;
боты+N:боты N_MARY  "buutsit" ;
бурка+N:бурка N_KARTA  "huopakenkä" ;
варашӓтя+N:изиӓтя N_AEZAE  "isäpuoli" ;
варенье+N:варенье N_VAREN1E  "hillo" ;
величина+N:величина N_OLMA  "koko" ;
вуйванды+N:вуйванды N_MARY  "pakkatukki?" ;
вуйгиндӹ+N:вуйгиндӹ N_TYERVYE  "paras vilja" ;
вӹдӹжтӹмӓш+N:вӹдӹжтӹмӓш N_MOER  "keinokastelu" ;
гимнастёрка+N:гимнастёрка N_KARTA  "sotilaspusero" ;
дежурымаш+N:дежурымаш N_KOL  "päivystys" ;
депресси+N:депресси N_AEZAE  "masennus" ;
дидактика+N:дидактика N_KARTA  "opetusoppi" ;
дух+N:дух N_  "henki" ;
звено+N:звено N_OLMA  "ryhmä" ;
игечӹ+N:игечӹ N_TYERVYE  "sää" ;
индустри+N:индустри N_AEZAE  "teollisuus" ;
интервью+N:интервью N_  "haastattelu" ;
йырсаул+N:йырсаул N_KOL  "maleksija" ;
йӓктӹ+N:йӓктӹ N_TYERVYE  "mänty" ;
йӓмдӹлӹмӓш+N:йӓмдӹлӹмӓш N_MOER  "valmistaminen" ;
йӓнгӓршуды+N:йӓнгӓршуды N_MARY  "" ;
капцака+N:капцака N_OLMA  "peltipala" ;
кафедра+N:кафедра N_KARTA  "oppituoli" ;
кая+N:кая N_  "rasva" ;
кечӹ+N:кечӹ N_TYERVYE  "päivä" ;
кир+N:кир N_MOER  "punnus" ;
клечӓ+N:клечӓ N_AEZAE  "raajarikko" ;
клоп+N:клоп N_KOL  "lude" ;
колодка+N:колодка N_OLMA  "arkku" ;
конзы+N:конзы N_MARY  "saapasvarsi" ;
конюшня+N:конюшня N_  "hevostalli" ;
кугилӓ+N:кугилӓ N_AEZAE  "koivula" ;
кушак+N:кушак N_KOL  "vyö" ;
кӓтӹк+N:кӓтӹк N_MOER  "pirstale" ;
кӹнерлу+N:кӹнерлу N_  "kyynärluu" ;
кӹцӹзӹ+N:кӹцӹзӹ N_TYERVYE  "kerjäläinen" ;
лакы+N:лакы N_MARY  "lakka" ;
лексика+N:лексика N_KARTA  "sanasto" ;
лопочайымаш+N:лопочайымаш N_KOL  "touhut" ;
лыскыдемдӹмӓш+N:лыскыдемдӹмӓш N_MOER  "löyhentäminen" ;
лӓшкӓ+N:лӓшкӓ N_AEZAE  "tuorepastan tapainen ruoka" ;
манга+N:манга N_OLMA  "<" ;
мещанство+N:мещанство N_  "pikkuporvaristo" ;
мыжыртымаш+N:мыжыртымаш N_KOL  "pareittain sitominen" ;
мыни+N:мыни N_AEZAE  "rupikonna" ;
мыны+N:мыны N_MARY  "muna" ;
мӱкш% игӹ+N+Err/Sub:мӱкшигӹ N_TYERVYE  "mehiläistoukka" ;
настойка+N:настойка N_KARTA  "haude" ;
неволяйӹмӓш+N:неволяйӹмӓш N_MOER  "pakottaminen" ;
общество+N:общество N_  "yhteiskunta" ;
оролы+N:оролы N_MARY  "vahti" ;
оролымаш+N:оролымаш N_KOL  "vartioiminen" ;
отерлӓ+N:отерлӓ N_AEZAE  "metsikkö" ;
оцыне+N:оцыне N_OLMA  "mytologian eräs paholaisolento" ;
печенье+N:печенье N_PECHEN1E  "keksi" ;
пижама+N:пижама N_KARTA  "pyjama" ;
пижӹктӹмӓш+N:пижӹктӹмӓш N_MOER  "kiinnitys" ;
племя+N:племя N_  "rotu" ;
полванды+N:полтванды N_TYERVYE  "kalojen säikyttelyä varten käytettävä erikoiskeppi" ;
полотенце+N:полотенце N_BIRZHA  "pyyheliina" ;
посёлкы+N:посёлкы N_MARY  "asutus" ;
почта+N:почта N_POCHTA  "posti" ;
пу+N:пу N_  "polttopuut" ;
пура+N:пура N_OLMA  "kehäsalvos" ;
пычмаш+N:пычмаш N_KOL  "väheneminen" ;
пӱӓнӓлтмӓш+N:пӱӓнӓлтмӓш N_MOER  "kangerrus" ;
радиопередача+N:радиопередача N_KARTA  "radiolähetys" ;
радиофикаци+N:радиофикаци N_AEZAE  "radioverkon kehitys; radioverkon asettaminen" ;
сиргельӹ+N:сиргельӹ N_TYERVYE  "" ;
скатерть+N:скатерть N_MOER  "pöytäliina" ;
сливаванды+N:сливаванды N_MARY  "luumupuu" ;
стиляга+N:стиляга N_KARTA  "lättähattu" ;
стопа+N:стопа N_OLMA  "runojalka" ;
таможня+N:таможня N_  "tulli" ;
ташкымаш+N:ташкымаш N_KOL  "poljenta" ;
тоньгыри+N:тоньгыри N_AEZAE  "" ;
туан+N:туан N_KOL-PL  "lähisukulaiset" ;
турнепсӹ+N:турнепсӹ N_TYERVYE  "rehunauris" ;
турнир+N:турнир N_MOER  "turnajaiset" ;
тымана+N:тымана N_OLMA  "pöllö" ;
тыманавонгы+N:тыманавонгы N_MARY  "huhtasieni" ;
фантастика+N:фантастика N_KARTA  "kuvitteellisuus" ;
цитируйымаш+N:цитируйымаш N_KOL  "siteeraus" ;
цора+N:цора N_OLMA  "palvelija" ;
чешня+N:чешня N_  "" ;
чичӹ+N:чичӹ N_TYERVYE  "tumma väri" ;
шигӓ+N:шигӓ N_AEZAE  "tomppeli" ;
шимӓлгӹмӓш+N:шимӓлгӹмӓш N_MOER  "tummuminen" ;
шинпонгы+N:шинпонгы N_MARY  "taulakääppä" ;
шӓкшӓльӹ+N:шӓкшӓльӹ N_TYERVYE  "sisilisko" ;
ыныка+N:ыныка N_OLMA  "lapsenlapsi" ;
ышангдымаш+N:ышангдымаш N_KOL  "saattaminen järkiinsä" ;
эпиграмма+N:эпиграмма N_KARTA  "epigrammi" ;
ялъечӹ+N:ялъечӹ N_TYERVYE  "luistin" ;
ясльы+N:ясльы N_MARY  "lastenseimi" ;
ӹлӓжтӓрӹмӓш+N:ӹлӓжтӓрӹмӓш N_MOER  "elävöittäminen" ;
